# 控制权的判断

提问人：lv1025280320 时间：2022-07-15 11:00:25
请教陈版：
1.在判断控制权时经常提到实质性权利和保护性权利，这两者如何区分，哪些常见的属于保护性权利？
2.在判断控制权哪些决策属于“财务和经营政策”的范畴呢？
3.医药生产企业的审计重点是哪些？市场推广费一般如何核查

回答人：chenyiwei
1 、实务中常见的保护性权利有两种类型：（ 1 ）相关合同和协议对某个投资人的本金安全和获取约定收益（或保本收益）已提供了较高程度保障，可以在较大程度上确保其免于承担被投资企业的财务和经营风险，在此情况下授予其的董事会、股东会表决权（尤其是对某些事项的一票否决权）属于保护性权利；（ 2 ）所针对的事项在被投资企业的日常运营过程中可以合理预期将极少发生，但一旦发生就意味着被投资企业基本面的重大颠覆性变化，例如主营业务的重大变更、合并与分立、重大融资计划、超出日常经营范畴的重大资产购置与处置等。
2 、根据《企业会计准则第 33 号——合并财务报表（ 2014 年修订）》第七条：“本准则所称相关活动，是指对被投资方的回报产生重大影响的活动。被投资方的相关活动应当根据具体情况进行判断，通常包括商品或劳务的销售和购买、金融资产的管理、资产的购买和处置、研究与开发活动以及融资活动等。”当然不同企业的相关活动的范围不同，例如专门从事对外投资的机构，其主要相关活动应当是投资的进入和退出决策。